福建金門地方法院民事簡易判決
110年度城簡字第105號
原      告  顏亞柔

被      告  林建進
上列當事人間請求損害賠償事件，經本院刑事庭裁定移送前來（
110年度附民字第2號），本院於民國111年4月14日言詞辯論終結
，判決如下：
    主      文
被告應給付原告新臺幣參拾貳萬玖仟參佰陸拾貳元，及自民國一
一０年二月十九日起至清償日止，按週年利率百分之五計算之利
息。
本判決得假執行。
    事實及理由
壹、程序方面：
    被告未於言詞辯論期日到場，核無民事訴訟法第386條各款
    所列情形，爰依原告之聲請，由其一造辯論而為判決。
貳、實體方面：
一、原告主張：被告為高中畢業，生活經驗與智識程度與常人無異，依其智識程度及一般社會生活經驗，足以知悉提供自己管領之金融帳戶予真實姓名年籍不詳之人使用，常與詐欺等財產犯罪相關，其金融帳戶極可能遭詐欺犯罪者利用為人頭帳戶，便利向他人為詐騙而淪為犯罪工具。詎於民國108年5至12月間，在金門地區，將其擔任負責人之阿里巴巴商貿有限公司之永豐商業銀行帳號000-00000000000000號（下稱甲帳戶）、祖恆貿易有限公司之永豐商業銀行帳號000-00000000000000號（下稱乙帳戶）、祖恆貿易有限公司之永豐商業銀行帳號000-00000000000000號（下稱丙帳戶）、花崗岩一條根商行之臺灣土地銀行帳號000-000000000000號（下稱丁帳戶）及五度西酒業有限公司之臺灣土地銀行帳號000-000000000000號（下稱戊帳戶）等帳戶，提供予真實姓名年籍不詳之詐欺集團成員。該成員於取得前揭帳戶後，即與被告共同意圖為自己不法所有，基於詐欺取財之犯意聯絡，由詐欺集團成員於108年7月15日下午2時許，以通訊軟體LINE暱稱「秦海」與伊互加好友後，佯稱：可於網路平台trademax投資黃金，如不匯款會遭限制出境云云，對伊施行詐術，致伊陷於錯誤，先後於如附表所示時間轉帳如附表所示金額進入乙帳戶。待乙帳戶入帳後，另轉匯至甲帳戶或其他第三人帳戶，而詐得各該款項。爰依侵權行為之法律關係為求償，並聲明：如主文所示。
二、被告未到庭，亦未曾以書狀作何主張或陳述。
三、法院之判斷：
　㈠原告主張之上開事實，業據本院依職權調取109年度訴字第46
    號刑事判決（本院卷第17至52頁）及其全卷查閱無訛。被告
    則對原告主張之事實，已於相當時期受合法之通知，而於言
    詞辯論期日不到場，亦未提出準備書狀作何爭執，依民事訴
    訟法第280條第3項準用同條第1項規定，視同對原告主張之
    事實為自認。審酌原告主張之事實均經本院刑事庭審認明確
    ，且刑事有罪判決之認定須達毫無合理懷疑之心證度，遠較
    民事優勢證據主義為嚴格，自足援為本案認事用法之基礎，
    並堪認原告確遭被告及詐欺集團成員共同詐欺而受有新臺幣
    （下同）32萬9362元之財產上損害。按因故意或過失，不法
    侵害他人之權利者，負損害賠償責任，民法第184條第1項前
    段定有明文。本件原告既遭被告及詐欺集團成員共同故意以
    詐欺之不法手段騙取32萬9362元，則依上開規定，原告請求
    被告如數賠償，自屬有據。
　㈡按給付無確定期限者，債務人於債權人得請求給付時，經其
    催告而未為給付，自受催告時起，負遲延責任。其經債權人
    起訴而送達訴狀者，與催告有同一之效力；遲延之債務，以
    支付金錢為標的者，債權人得請求依法定利率計算之遲延利
    息；應付利息之債務，其利率未經約定，亦無法律可據者，
    週年利率為5%，民法第229條第2項、第233條第1項前段及第
    203條分別定有明文。本件被告既經原告訴請賠償而未為給
    付，依前揭規定，原告自得請求被告加付遲延利息。從而，
    原告請求被告給付32萬9362元，及自刑事附帶民事訴訟起訴
    狀繕本送達翌日即110年2月19日（附民卷第15頁）起至清償
    日止，按週年利率5%計算之利息，為有理由，應予准許。
四、本件係就民事訴訟法第427條第1至4項訴訟適用簡易程序所為被告敗訴之判決，依同法第389條第1項第3款規定，應依職權宣告假執行。
五、本件為判決之基礎已臻明確，其餘攻防方法及證據經審酌後
    ，核與判決結論不生影響，爰不逐一論述，附此敘明。
六、本件係原告於刑事訴訟程序附帶提起民事訴訟，經本院刑事
    庭裁定移送前來，依刑事訴訟法第504條第2項規定免納裁判
    費，且於本案審理期間亦未衍生額外訴訟費用，故無訴訟費
    用負擔問題，併此敘明。
中　　華　　民　　國　　111 　年　　4 　　月　　28　　日
                  民事第二庭  法　官　王鴻均
以上正本係照原本作成。
如對本判決上訴，須於判決送達後20日內向本院提出上訴狀（須
附繕本）。如委任律師提起上訴者，應一併繳納上訴審裁判費。
中　　華　　民　　國　　111 　年　　4 　　月　　28　　日
                              書記官  施人夫
附表：原告遭詐欺之時間、金額與方式
原告轉帳時間 原告轉帳金額 原告轉帳進入之帳戶 詐騙方式 遭詐金額轉匯之時間、金額與對象 108年8月5日下午3時59分許 3萬8314元 乙帳戶 詐欺集團成員於108年7月15日下午2時許，以通訊軟體LINE暱稱「秦海」與原告互加好友後，佯稱：可於網路平台trademax投資黃金，如不匯款會遭限制出境云云，對原告施行詐術，致原告陷於錯誤而為左列各筆轉帳至乙帳戶，待乙帳戶入帳後，再為右列各筆轉匯行為。 108年8月6日某時許，轉帳9萬2145元至第三人阿爾柏特財富科技有限公司之帳戶 108年8月7日下午4時29分許 2萬2015元   108年8月12日晚間8時46分許，轉帳112萬元至甲帳戶 108年8月8日下午4時2分許 1萬元    108年8月9日下午3時19分許 2萬5028元    108年8月12日下午7時25分許 3萬3800元   108年8月13日晚間8時2分許，轉帳9萬1825元至第三人阿爾柏特財富科技有限公司之帳戶 108年8月20日中午12時39分許 5萬元   108年8月20日下午2時10分許，轉帳2萬元至甲帳戶。  108年8月20日下午3時30分許，轉帳11萬4827元至第三人阿爾柏特財富科技有限公司之帳戶 108年8月20日中午12時47分許 1萬8670元    108年8月22日下午2時44分許 5萬元   108年8月23日某時許，轉帳5萬15元至第三人施仁旺之帳戶 108年8月24日上午7時8分許 4萬3943元   108年8月28日某時許，轉帳1萬8015元至第三人呂芝霖之帳戶  108年8月28日某時許，轉帳5萬9504元至第三人阿爾柏特財富科技有限公司之帳戶 108年9月2日下午3時18分許 3萬7592元   108年9月3日上午10時50分許，轉帳15萬2879元至第三人阿爾柏特財富科技有限公司之帳戶